【裁判字號】    95,訴,389
【裁判日期】    951005
【裁判案由】    毒品危害防制條例
【裁判全文】
臺灣宜蘭地方法院刑事判決               95年度訴字第389號
公  訴  人  臺灣宜蘭地方法院檢察署檢察官
被      告  甲○○
上列被告因毒品危害防制條例案件，經檢察官提起公訴（95年度
毒偵字第819號），及移送併辦（95年度毒偵字第878號），被告
先就被訴事實為有罪之陳述，本院合議庭裁定由受命法官獨任進
行簡式審判程序，判決如下：
    主  文
甲○○施用第一級毒品，累犯，處有期徒刑伍月，如易科罰金以
新臺幣壹仟元折算壹日。
    事  實
一、甲○○前因施用毒品案件，經本院裁定執行觀察、勒戒後，
    認無繼續施用毒品傾向，經臺灣宜蘭地方法院檢察署檢察官
    以89年度偵字第2209號為不起訴處分確定，並於民國89年12
    月26日執行完畢出所。又因施用第一級毒品案件，經本院於
    93年10月6日以93年度訴字第316號判決判處有期徒刑7月，
    嗣於94年7月16日縮刑期滿執行完畢。詎仍不知戒除毒癮，
    於五年內復基於反覆施用第一級毒品海洛因（以下簡稱海洛
    因）之單一行為決意，以每0.4公克新臺幣2,000元之代價向
    黃如山購入海洛因（黃如山涉嫌販賣毒品案件，由本院另案
    審理中），並自95年1月2日某時起至95年8月19日某時止，
    均在宜蘭縣蘇澳鎮○○路193號12樓之3號住處，以將海洛因
    摻入香菸內吸食之方式，且以每2日施用1次之頻率，反覆多
    次施用海洛因。嗣甲○○於95年7月20日向警方供出海洛因
    來源，而破獲黃如山販賣毒品之案件。
二、案經宜蘭縣警察局移送臺灣宜蘭地方法院檢察署檢察官偵查
    起訴暨宜蘭縣警察局羅東分局報請同署檢察官併案審理。
    理  由
一、上揭事實，業據被告甲○○坦承不諱，被告分別於95年7月
    20日下午3時25分、95年8月20日上午1時4分為警採驗尿液，
    結果均呈海洛因代謝物嗎啡陽性反應，有慈濟大學濫用藥物
    檢驗中心所出具之檢驗總表2份存卷可參，堪認被告之自白
    確與事實相符，應可採信。又查，被告前因施用毒品案件，
    經本院裁定執行觀察、勒戒後，認無繼續施用毒品傾向，經
    臺灣宜蘭地方法院檢察署檢察官以89年度偵字第2209號為不
    起訴處分確定，並於89年12月26日執行完畢出所。又因施用
    第一級毒品案件，經本院於93年10月6日以93年度訴字第316
    號判決判處有期徒刑7月，嗣於94年7月16日縮刑期滿執行完
    畢等情，有臺灣高等法院被告前案紀錄表1份附卷可按，則
    被告於五年內反覆施用海洛因之犯行，當堪認定，應予依法
    論科。
二、核被告所為，係犯毒品危害防制條例第10條第1項施用第一
    級毒品罪。而其持有第一級毒品之行為，為施用毒品之當然
    行為，屬吸收關係，應不再論以持有毒品罪。又查，被告前
    曾經觀察、勒戒及刑之宣告，有前開前案紀錄表1份可佐，
    其並供承每2日即需施用1次之情形，顯示被告已無法自拔，
    、吸食成癮，被告確係有施用毒品之依賴性，其反覆成習之
    施用，在行為概念上，應評價認係包括一罪之集合犯，較符
    合社會通念及刑法學理。公訴人雖僅起訴被告於95年1月間
    某日起至95年7月19日下午8時許止反覆多次施用海洛因之犯
    行，然檢察官就犯罪事實一部起訴者，其效力及於全部，本
    件被告於上開時間外施用海洛因之犯罪事實，與起訴事實有
    包括一罪之集合犯關係，已如前述，本院自應就屬於包括一
    罪之其餘犯行，一併加以裁判。再者，刑法於94年2月2日經
    總統以華總一義字第09400014901號令修正公布，並於95年7
    月1日施行（下稱新刑法，修正前刑法下稱舊刑法），復參
    酌最高法院95年5月23日刑事庭第8次會議決議，新刑法第2
    條第1項之規定，係規範行為後法律變更所生新舊法律比較
    適用之準據法，於新刑法施行後，應適用新刑法第2條第1項
    之規定，為「從舊從輕」之比較，惟行為後須法律有變更，
    才有新舊法之比較。本件被告自95年1月2日某時起至95年8
    月19日某時止反覆施用海洛因多次之行為，既屬跨連新舊刑
    法施用毒品之一個集合行為，其行為終了在新刑法施行後，
    即不生新舊法比較及從輕原則問題，應予敘明（參見林鈺雄
    著，「跨連新舊法之施用毒品行為－兼論行為單數與集合犯
    、接續犯概念之比較－，臺灣本土法學雜誌第84期，第141
    頁以下」）。另按犯第10條之罪，供出毒品來源，因而破獲
    者，得減輕其刑，毒品危害防制條例第17條定有明文。查被
    告於95年7月20日向警方供出毒品係向黃如山所購買，嗣黃
    如山並經臺灣宜蘭地方法院檢察署檢察官於95年9月15日以
    95年度偵字第2862、2863、3004、3095、3229號提起公訴，
    因而破獲，此有警詢、偵訊筆錄各1份及上開起訴書在卷可
    憑，被告顯已符合該條得減輕其刑之規定，爰予依法減輕其
    刑。被告前有事實欄所指之犯罪科刑及執行情形，有前揭前
    案紀錄表在卷可查，其於有期徒刑執行完畢，五年內故意再
    犯有期徒刑以上之本罪，為累犯，應依法加重其刑，並依法
    先加後減之。爰審酌被告前即曾因施用毒品經觀察、勒戒及
    刑之宣告，已如前述，卻再度施用毒品，顯然毫無戒除毒品
    之決心，惟念被告之施用毒品犯行，乃屬對其自身健康之戕
    害行為，對社會所造成之損害尚非直接，且其於本院審理程
    序中坦承犯行，犯後態度尚佳等一切情狀，量處如主文所示
    之刑，並諭知易科罰金之折算標準。
據上論斷，應依刑事訴訟法第273條之1第1項、第299條第1項前
段，毒品危害防制條例第10條第1項、第17條，刑法第11條前段
、第47條第1項、第41條第1項前段，判決如主文。
本案經檢察官吳志成到庭執行職務。
中    華    民    國    95    年    10    月    5     日
                  刑事第三庭法  官    郭淑珍
以上正本證明與原本無異。
如不服本判決應於收受本判決後10日內向本院提出上訴書狀，其
未敘述上訴理由者，並得於提起上訴後10日內向本院補提理由書
狀(均須按他造當事人之人數附繕本)「切勿逕送上級法院」。
                            書記官    林秀麗
中    華    民    國    95    年    10    月    5     日
附錄法條：
毒品危害防制條例第10條第1項
施用第一級毒品者，處6月以上5年以下有期徒刑。


司法院資訊處製作；財團法人民間司法改革基金會備份。
